【裁判字號】    95,易,1541
【裁判日期】    950929
【裁判案由】    竊盜
【裁判全文】
臺灣臺北地方法院刑事判決              95年度易字第1541號
公  訴  人  臺灣臺北地方法院檢察署檢察官
被      告  甲○○
選任辯護人  邱雅文律師
上列被告因竊盜案件，經檢察官聲請以簡易判決處刑（九十五年
度偵字第一一四二二號），本院受理後（受理案號為九十五年度
簡字第二０八五號），認不宜以簡易判決處刑，改依通常程序處
理，而本院於通常程序之準備程序進行中訊問被告，被告先就被
訴事實為有罪之陳述，經告以簡式審判之旨，並聽取當事人之意
見後，裁定行簡式審判程序後，判決如下：
    主  文
甲○○竊盜，處有期徒刑月，如易科罰金，以銀元佰元即新
臺幣玖佰元折算壹日。
    事  實
一、甲○○於民國九十五年五月十二日下午四時三十分許，行經
    乙○○○位在臺北市○○區○○路三之六號住處，見該住處
    大門未關且無人在家之際，乃進入上開住處內，徒手竊取置
    於該住處內乙○○○所有、價值約新臺幣（以下同）二千元
    之摩托羅拉牌行動電話乙支及皮夾乙個（內有證件）等財物
    得手，適乙○○○返家發現乃追躡其後並報警處理，員警據
    報後旋前往臺北市○○區○○路三段二四巷內查獲甲○○，
    並自其身上扣得上開失竊物品，而查知上情。
二、案經臺北市政府警察局中正第二分局移送臺灣臺北地方法院
    檢察署（下稱臺北地檢署）檢察官偵查後，聲請以簡易判決
    處刑，本院受理後，認不宜以簡易判決處刑，改依通常程序
    審理。
    理  由
一、證據之認定：
    上開事實一之部分，業據證人即被害人乙○○○於警詢時證
    述明確（臺北地檢署九十五年度偵字第一一四二二號卷第十
    一、十二頁參照），並有被害人乙○○○業已領回上開失竊
    物品而簽立之贓物認領保管單一紙及照片二張在卷可證（同
    上偵查卷第十三頁至第十五頁參照），且被告甲○○亦對上
    開事實一之部分於本院九十五年九月二十一日審理時供承不
    諱（本院當日審判筆錄參照），是依(一)前開證人乙○○○之
    證述、(二)贓物認領保管單一紙及(三)照片二張等補強證據已足
    資擔保被告於本院審理中所為之上開任意性自白具有相當程
    度之真實性，而得確信被告前述自白之犯罪事實確屬真實，
    從而依刑事訴訟法第一百五十六條第一項及同條第二項規定
    ，自得依被告前述自白及該補強證據認定被告確有為前述竊
    盜之犯行，本件事證明確，被告之犯行堪以認定。
二、論罪科刑之法律適用：
  (一)按行為後法律有變更者，適用行為時之法律，但行為後之法
    律有利於行為人者，適用最有利於行為人之法律，刑法第二
    條第一項定有明文，被告行為後，如附表所示關於本件被告
    論罪科刑所應適用之刑法條文，業於九十四年二月二日修正
    公布，且依刑法施行法第十條之一規定，於九十五年七月一
    日生效施行，經如附表所示個別比較新舊法及依最高法院二
    十四年上字第四六三四號判例就罪刑有關之一切情形綜其全
    部之結果而為比較後，仍以適用九十五年七月一日修正施行
    前如附表所示關於被告論罪科刑所應適用之刑法條文規定較
    有利於行為人，是依前開說明，自應適用九十五年七月一日
    修正施行前如附表所示關於被告論罪科刑所應適用之刑法條
    文規定處斷。
  (二)核被告甲○○所為，係犯刑法第三百二十條第一項之竊盜罪
    。爰審酌被告正值壯年，前於九十四年十二月間因犯竊盜罪
    ，經臺灣板橋地方法院以九十五年度簡字第一三五七號判決
    判處罰金四千元確定，有臺灣高等法院被告前案紀錄表及上
    開判決書各一份在卷可稽，雖於本件並未構成累犯，然其曾
    因犯竊盜罪遭判刑確定後仍未能有所警惕、改過遷善，及其
    犯罪之目的、手段、所得財物金額不高以及其犯後尚能坦承
    犯行、態度良好等一切情狀，量處如主文所示之刑，並諭知
    易科罰金之折算標準。
據上論斷，應依刑事訴訟法第四百五十二條、第二百七十三條之
一第一項、第二百九十九條第一項前段，現行刑法第二條第一項
前段，修正前刑法第三百二十條第一項、第四十一條第一項前段
，罰金罰鍰提高標準條例第一條前段，修正前罰金罰鍰提高標準
條例第二條，現行法規所定貨幣單位折算新臺幣條例第二條，判
決如主文。
本案經檢察官郭瑜芳到庭執行職務。
中    華    民    國    95    年    9     月    29    日
                  刑事第九庭    法  官  林怡秀
本件正本證明與原本無異。
如不服本判決，應於判決送達後十日內，向本院提出上訴狀。
                                書記官  林義盛
中    華    民    國    95    年    9     月    29    日
附表
┌────────┬────────┬────────┬────────┐
│規定名稱        │修正前規定      │修正後規定      │新舊法個別比較結│
│                │                │                │論與理由        │
├────────┼────────┼────────┼────────┤
│刑法第三百二十條│法定刑中罰金數額│依刑法施行法第一│適用舊法（仍依罰│
│（論罪科刑法條）│以銀元計算。    │之一條規定，法定│金罰鍰提高標準條│
│（一、七十二年六│提高法定刑中罰金│刑中罰金數額改以│例第一條規定提高│
│月二十五日後未曾│數額二倍至十倍。│新臺幣計算。    │法定刑中罰金數額│
│修正）          │                │提高法定刑中罰金│十倍）          │
│                │                │數額至三十倍。  │新法並無較有利於│
│                │                │                │被告（況倘於個案│
│                │                │                │中宣告罰金刑時，│
│                │                │                │依修正前刑法第三│
│                │                │                │十三條第五款規定│
│                │                │                │，罰金最低額可為│
│                │                │                │銀元一元（即新臺│
│                │                │                │幣三元），然依修│
│                │                │                │正後刑法第三十三│
│                │                │                │條第五款規定，罰│
│                │                │                │金最低額則為新臺│
│                │                │                │幣一千元，此時修│
│                │                │                │正後之規定顯較不│
│                │                │                │利於被告）。    │
├────────┼────────┼────────┼────────┤
│刑法第四十一條第│犯最重本刑為五年│犯最重本刑為五年│適用舊法（並適用│
│一項            │以下有期徒刑以下│以下有期徒刑以下│罰金罰鍰提高標準│
│易科罰金折算標準│之罪，而受六個月│之罪，而受六個月│條例第二條之規定│
│                │以下有期徒刑或拘│以下有期徒刑或拘│提高折算之罰金數│
│                │役之宣告，因身體│役之宣告者，得以│額，且為免與修正│
│                │、教育、職業、家│新臺幣一千元、二│後刑法第四十一條│
│                │庭之關係或其他正│千元、三千元折算│第一項所定易科罰│
│                │當事由，執行顯有│一日，易科罰金。│金折算標準改採新│
│                │困難者，得以一元│但確因不執行所宣│臺幣計算產生混淆│
│                │以上三元以下折算│告之刑，難收矯正│誤解起見，另引用│
│                │一日，易科罰金。│之效，或難以維持│現行法規所定貨幣│
│                │但確因不執行所宣│法秩序者，不在此│單位折算新臺幣條│
│                │告之刑，難收矯正│限。            │例第二條明定易科│
│                │之效，或難以維持│                │罰金折算標準及折│
│                │法秩序者，不在此│                │算新臺幣之數額，│
│                │限。            │                │以資明確）      │
│                │                │                │新法之易科罰金折│
│                │                │                │算標準較高，需較│
│                │                │                │多之罰金始能換刑│
│                │                │                │，較不利於被告。│
│                │                │                │（至於原規定「因│
│                │                │                │身體、教育、職業│
│                │                │                │、家庭之關係或其│
│                │                │                │他）正當事由，執│
│                │                │                │行顯有困難者」之│
│                │                │                │條件乃檢察官指揮│
│                │                │                │執行時應審酌，非│
│                │                │                │法院決定易科罰金│
│                │                │                │折算標準時應斟酌│
│                │                │                │事項，不生利與不│
│                │                │                │修正前利之比較）│
├────────┴────────┴────────┴────────┤
│結論：就罪刑有關之一切情形，綜其全部之結果而為比較後，應一律適用舊法。│
└───────────────────────────────────┘
附錄本案論罪科刑法條全文：
中華民國刑法第三百二十條
意圖為自己或第三人不法之所有，而竊取他人之動產者，為竊盜
罪，處五年以下有期徒刑、拘役或五百元以下罰金。
意圖為自己或第三人不法之利益，而竊佔他人之不動產者，依前
項之規定處斷。
前二項之未遂犯罰之。


司法院資訊處製作；財團法人民間司法改革基金會備份。
